【裁判字號】    97,台上,624
【裁判日期】    970214
【裁判案由】    違反槍砲彈藥刀械管制條例
【裁判全文】
最高法院刑事判決              九十七年度台上字第六二四號
上  訴  人  甲○○
選任辯護人  柯士斌律師
上列上訴人因違反槍砲彈藥刀械管制條例案件，不服台灣高等法
院中華民國九十六年十一月二十日第二審判決（九十六年度上訴
字第三六三四號，起訴案號：台灣基隆地方法院檢察署九十六年
度偵字第九七八號），提起上訴，本院判決如下：
    主  文
上訴駁回。
    理  由
按刑事訴訟法第三百七十七條規定，上訴於第三審法院，非以判
決違背法令為理由，不得為之。是提起第三審上訴，應以原判決
違背法令為理由，係屬法定要件。如果上訴理由狀並未依據卷內
訴訟資料，具體指摘原判決不適用何種法則或如何適用不當，或
所指摘原判決違法情事，顯與法律規定得為第三審上訴理由之違
法情形，不相適合時，均應認其上訴為違背法律上之程式，予以
駁回。本件原判決維持第一審論處上訴人甲○○未經許可寄藏手
槍罪刑之判決，駁回其在第二審之上訴。已詳敘認定犯罪事實之
依據及憑以認定之理由，並對上訴人否認犯罪之辯詞，如何不足
採信，已依據卷證資料詳予指駁，從形式上觀察，原判決並無任
何違背法令之處。上訴意旨謂搜索票上所載之案由為毒品，但扣
押之物係與毒品案件無關之槍彈，故扣押之槍彈自無證據能力，
且依該槍彈鑑定報告書係由警察局移送鑑定，亦無證據能力云云
。惟查上訴人有多次毒品前科，此次亦因毒品案件經通緝，經基
隆市警察局申請搜索票在案，其於原所核發搜索之範圍，發現另
犯本案未經許可寄藏槍彈罪刑，依刑事訴訟法第一百五十二條「
另案扣押」之規定，該另案不以已經發覺之案件為限，以便保持
機動性、保全該證據，利於真實之發現及公共利益之維護，要為
當然之解釋，除非警方故意規避規定，迂迴搜索、扣押，違背程
序正義外，自具證據適格性。本件警方因上訴人通緝在案，依法
聲請搜索票，內容雖以毒品案件為限，惟既在搜索處所發覺槍、
彈，自得為「另案扣押」。上訴人執此爭執仍非適法之第三審上
訴理由。又本件既係警方經檢察官之事先概括授權，委請專責機
構內政部警政署刑事警察局鑑定，自合於同法第二百零八條規定
，而得採為證據。次按刑事訴訟法第三百七十九條第十款所謂應
於審判期日調查之證據，必須該證據確與待證事實有重要關係，
就其案情委有調查之必要者而言。本件事證已臻明確，上訴人既
無法提供槍支來源者之資料，原審未就「陳哥」、「成哥」亦或
「阿成」等以綽號為代號者（實為同一人）為調查，自不得指為
調查未盡。其餘上訴意旨徒憑己意，對原審採證用法職權之適法
行使，任意指摘，顯與法定上訴第三審之形式要件不符，其上訴
違背法律上之程式，應予駁回。
據上論結，應依刑事訴訟法第三百九十五條前段，判決如主文。
中    華    民    國  九十七  年    二    月   十四   日
                      最高法院刑事第三庭
                          審判長法官  謝  家  鶴
                                法官  花  滿  堂
                                法官  陳  世  淙
                                法官  洪  佳  濱
                                法官  徐  昌  錦
      本件正本證明與原本無異
                                      書  記  官
中    華    民    國  九十七  年    二    月  二十七  日
                                                      Ｋ


司法院資訊處製作；財團法人民間司法改革基金會備份。
